---
title: "Análisis de datos de COVID-19 CR"
author: "Jose Gamboa"
date: '2022-05-12'
output: html_document
---

```{r setup, include=FALSE}
knitr::opts_chunk$set(echo = TRUE)
```

## Presentación  
Este documento presenta varios gráficos estadísticos de los datos de COVID-19 en Costa Rica publicados por el Ministerio de Salud en [https://geovision.uned.ac.cr/oges/](https://geovision.uned.ac.cr/oges/). Los gráficos han sido generados con funciones del paquete base del lenguaje de programación R.

## Entradas 

### Carga de datos
covid <- read.csv("05_03_22_CSV_GENERAL.csv", sep = ";")
```{r carga-datos}
covid <- read.csv(file= "05_10_22_CSV_GENERAL.csv", sep = ";")
```

## Procesamiento 

#### Curación der datos:
###### LA FECHA TIENE FORMATO COMO CARACTER covid$FECHA <- as.Date(covid$FECHA, format = "%d/%m/%Y")

```{r conversión_:fecha}
covid$FECHA <- as.Date(covid$FECHA, format = "%d/%m/%Y")
```

## Salidas

### Gráficos

#### Casos acumulados

```{r}

```

#### Positivos

```{r casos-positivos-acumulados}
plot(x = covid$FECHA, y = covid$positivos)
```
