---
title: "Análisis de datos de COVID-19 CR"
author: "Jose Gamboa"
date: '2022-05-12'
output:
  html_document:
    theme: readable    
    toc: true
    toc_depth: 5
    toc_float:
      collapsed: false
      smooth_scroll: false
---

```{r setup, include=FALSE}
knitr::opts_chunk$set(echo = TRUE)
```

## Presentación  
Este documento presenta varios gráficos estadísticos de los datos de COVID-19 en Costa Rica publicados por el Ministerio de Salud en [https://geovision.uned.ac.cr/oges/](https://geovision.uned.ac.cr/oges/). Los gráficos han sido generados con funciones del paquete base del lenguaje de programación R.

## Entradas 

### Carga de datos
covid <- read.csv("05_03_22_CSV_GENERAL.csv", sep = ";")
```{r carga-datos}
covid <- read.csv(file= "05_10_22_CSV_GENERAL.csv", sep = ";")
```

## Procesamiento 

### Opciones generales

```{r Opciones generales}
options(scipen = 8)
```

#### Curación der datos:
###### LA FECHA TIENE FORMATO COMO CARACTER covid$FECHA <- as.Date(covid$FECHA, format = "%d/%m/%Y")

```{r conversión_:fecha}
covid$FECHA <- as.Date(covid$FECHA, format = "%d/%m/%Y")
```

## Salidas

### Gráficos

#### Casos acumulados

```{r}

```

#### Positivos

```{r casos-positivos-acumulados}
plot(
  x = covid$FECHA,
  y = covid$positivos,
  type = "l",
  main = "Casos positivos acumulados de COVID-19 en Costa Rica",
  xlbab = "FECHA",
  ylab = "Casos", xaxt = "n", 
yaxt = "n"
)

# Formato del eje X
axis(
  side = 1,
  covid$FECHA,
  tick = FALSE,
  format(covid$FECHA, "%m-%y"),
  cex.axis = .7
)
# Formato del eje Y
axis(
  side = 2,
  covid$positivos,
  labels = TRUE,
  at = seq(0, 1000000, by = 250000),
  cex.axis = .5
)
```

#### Fallecidos

```{r casos-fallecidos-acumulados}
plot(
  x = covid$FECHA,
  y = covid$fallecidos,
  type = "l",
  main = "Casos fallecidos acumulados de COVID-19 en Costa Rica",
  xlbab = "FECHA",
  ylab = "Casos", xaxt = "n", 
yaxt = "n"
)

# Formato del eje X
axis(
  side = 1,
  covid$FECHA,
  tick = FALSE,
  format(covid$FECHA, "%m-%y"),
  cex.axis = .7
)
# Formato del eje Y
axis(
  side = 2,
  covid$fallecidos,
  labels = TRUE,
  at = seq(0, 10000, by = 2000),
  cex.axis = .5
)
```

#####  Otros

```{r casos-otros-acumulados}
plot(
  x = covid$FECHA,
  y = covid$positivos,
  type = "l",
  main = "Casos de COVID-19 en Costa Rica",
  xlbab = "FECHA",
  ylab = "Casos", xaxt = "n", 
yaxt = "n",
col = "blue"
)

# Formato del eje X
axis(
  side = 1,
  covid$FECHA,
  tick = FALSE,
  format(covid$FECHA, "%m-%y"),
  cex.axis = .7
)
# Formato del eje Y
axis(
  side = 2,
  covid$positivos,
  labels = TRUE,
  at = seq(0, 1000000, by = 250000),
  cex.axis = .5
)

# casos activos
lines(covid$FECHA, covid$activos, col="red")

# casos recuperados
lines(covid$FECHA, covid$RECUPERADOS, col="green")

# casos fallecidos
lines(covid$FECHA, covid$Fallecidos, col="black")

# Formato del eje X
axis(side = 1,
     covid$FECHA,
     tick = FALSE,
     format(covid$FECHA, "%m-%y"),
     cex.axis = .7)

# Formato del eje Y
axis(
  side = 2,
  covid$positivos,
  labels = TRUE,  
  at = seq(0, 1000000, by = 200000),
  cex.axis = .7
)

# Leyenda
legend(
  x = "topright",
  inset = 0.03,
  legend = c("Positivos", "Activos", "Recuperados", "Fallecidos"),
  col = c("blue", "red", "green", "black"),
  lty = 1,
  cex = 0.7)
```